【裁判字號】    95,上訴,191
【裁判日期】    950427
【裁判案由】    毒品危害防制條例
【裁判全文】
臺灣高等法院刑事判決                 95年度上訴字第191號
上  訴  人  臺灣基隆地方法院檢察署檢察官
上  訴  人
即  被  告  甲○○
上列上訴人因被告違反毒品危害防制條例案件，不服臺灣基隆地
方法院94年度訴第 897號，中華民國94年11月21日第一審判決（
起訴案號：臺灣基隆地方法院檢察署94年度毒偵字第2472號及移
送併辦：同署95年度毒偵字第 371號），提起上訴，本院判決如
下：
    主  文
原判決撤銷。
甲○○連續施用第一級毒品，累犯，處有期徒刑玖月。又連續施
用第二級毒品，累犯，處有期徒刑柒月；應執行有期徒刑壹年貳
月。
    事  實
一、甲○○前因施用第二級毒品案件，經臺灣基隆地方法院裁定
    送觀察、勒戒後，因無繼續施用之傾向，於88年 8月25日釋
    放，並由臺灣基隆地方法院檢察署檢察官於88年 8月23日以
    88年度毒偵字第86號不起訴處分確定；復因施用第二級毒品
    案件，經臺灣基隆地方法院裁定送觀察、勒戒後，認有繼續
    施用毒品之傾向，經該院裁定令入戒治處所施以強制戒治，
    並於91年1月7日因停止處分執行出監，後於91年 7月30日保
    護管束期滿執行完畢；刑事部分並由同署檢察官聲請簡易判
    決處刑，經臺灣基隆地方法院基隆簡易庭於90年 8月13日，
    以90年度基簡字第516號判決判處有期徒刑5月，同年 9月21
    日確定，並與所犯贓物罪所處有期徒刑 5月，經臺灣基隆地
    方法院定應執行有期徒刑9月確定，後於91年8月27日易科罰
    金執行完畢。猶不知悔改，又於強制戒治執行完畢 5年內，
    基於概括犯意，自94年8月中旬某日起至同年 9月7日晚上10
    時許，在基隆市○○路 193巷18號前租屋處，連續施用第一
    級毒品海洛因7次；及連續施用第二級毒品安非他命3次。嗣
    於94年9月8日晚上 7時許，為警於上開租處依法執行搜索時
    查獲，經採尿送驗結果，發現有安非他命及嗎啡陽性反應。
    甲○○於上開案件起訴審理中，復基於同一概括犯意，於94
    年12月14日14時30分許，在基隆市○○區○○街 132號11樓
    ，施用第二級毒品安非他命 1次；及於94年12月14日18時30
    分許採尿前24小時內某時，在不詳地點，施用第一級毒品海
    洛因 1次。經警於94年12月14日前往上址搜索再度查獲，經
    採集尿液送請檢驗結果，亦發現有甲基安非他命、安非他命
    、嗎啡及可待因陽性反應，始查獲上情。
二、案經基隆市警察局第二分局報請臺灣基隆地方法院檢察署檢
    察官偵查起訴及移送本院併案審理。
    理  由
一、被告甲○○於94年 8月中旬某日起至同年9月7日晚上10時許
    ，在基隆市○○路 193巷18號前租屋處，連續多次施用第一
    級毒品海洛因及第二級毒品安非他命犯行，業據被告於原審
    坦承不諱；而被告於94年12月14日14時30分許，在基隆市○
    ○區○○街132號11樓，施用第二級毒品安非他命1次，及於
    94年12月14日18時30分許採尿前24小時內某時，在不詳地點
    ，施用第一級毒品海洛因 1次等犯行，亦據被告於警詢、偵
    查中坦承無誤。且被告先後 2次為警查獲後，在被告同意下
    採集尿液送驗結果，均呈嗎啡、安非他命、甲基安非他命及
    可待因陽性反應，有基隆市警察局第二分局94年9月9日基警
    分二刑字第0940003423號偵辦毒品案件尿液檢體對照表、臺
    灣尖端先進生技醫藥股份有限公司94年9月16日基二-11號濫
    用藥物檢驗報告、臺灣尖端先進生技醫藥股份有限公司濫用
    藥物尿液檢驗報告各一份及搜索現場照片 3紙在卷可按。又
    被告前因施用第二級毒品案件，經臺灣基隆地方法院裁定送
    觀察、勒戒後，因無繼續施用之傾向，於88年 8月25日釋放
    ，並由臺灣基隆地方法院檢察署檢察官於88年 8月23日，以
    88年度毒偵字第86號不起訴處分確定；復因施用第二級毒品
    案件，經臺灣基隆地方法院裁定送觀察、勒戒後，認有繼續
    施用毒品之傾向，經該院裁定令入戒治處所施以強制戒治，
    並於91年1月7日因停止處分執行出監；後於91年 7月30日保
    護管束期滿執行完畢，有本院被告全國前案紀錄表、臺灣基
    隆地方法院檢察署刑案資料查註紀錄表及全國施用毒品案件
    紀錄表在卷可憑。事證明確，被告於強制戒治執行完畢釋放
    後 5年內再犯本件施用第一級毒品、第二級毒品犯行堪以認
    定。
二、核被告所為，係犯毒品危害防制條例第10條第1項、第2項之
    施用第一級毒品罪及施用第二級毒品罪。被告持有第一級毒
    品海洛因、第二級毒品安非他命之低度行為，應為施用之高
    度行為所吸收，均不另論罪。又被告先後多次施用第一級毒
    品海洛因及第二級毒品安非他命犯行，均時間緊接，犯罪構
    成要件相同，顯均係基於概括犯意為之，為連續犯，應各依
    刑法第56條規定論以一罪，並分別加重其刑。被告所犯上開
    2 罪，犯意各別，罪名互異，應分論併罰。查被告因施用第
    二級毒品案件，經法院裁定送觀察、勒戒後，認有繼續施用
    毒品之傾向，再經法院裁定令入戒治處所施以強制戒治；刑
    事部分則經臺灣基隆地方法院判處有期徒刑 5月確定，並與
    所犯贓物罪所處有期徒刑5月，合併定應執行有期徒刑9月確
    定，而於91年 8月27日易科罰金執行完畢，有本院被告全國
    前案紀錄表在卷可憑。其於有期徒刑執行完畢後 5年內再犯
    本件有期徒刑以上之罪，為累犯，應依法遞加重其刑。公訴
    人雖僅就被告於94年9月8日為警採尿前回溯1日、4日內某時
    ，分別施用第一級毒品海洛因及第二級毒品安非他命之犯行
    提起公訴，未就犯罪事實欄所載其餘時點（業經檢察官移送
    原審及本院併辦）之施用第一級毒品海洛因及第二級毒品安
    非他命犯行提起公訴，然此部分與起訴論罪部分有連續犯裁
    判上一罪關係，為起訴效力所及，本院自得一併審理。
三、原審對被告論罪科刑，固非無見。惟被告於94年12月14日另
    有施用第一級、第二級毒品犯行，並與起訴部分有連續犯裁
    判上一罪關係，原審未及一併審理，尚有未洽。被告未具理
    由上訴，固無可取。惟原判決既有可議，自應由本院撤銷改
    判。爰審酌被告前有多次施用毒品前科，猶不知戒除，再犯
    本案，惡性非輕，同時審酌被告犯罪動機、目的、所生危害
    、犯後尚能坦承犯行等一切情狀，分別量處如主文第二項所
    示之刑，並定其應執行刑，以示懲儆。至起訴書所載扣案之
    海洛因殘渣袋 1只，業據於搜索現場同時為警查獲之李銘祥
    於警詢供稱為其所有，並非供被告犯本案所用之物，自應由
    李銘祥案件中宣告沒收，併此敘明。
四、被告甲○○經合法傳喚，無正當理由不到庭，爰不待其陳述
    逕行判決。
據上論斷，應依刑事訴訟法第369條第1項前段、第364條、第299
條第1項前段、第371條，毒品危害防制條例第10條第1項、第2項
，刑法第11條前段、第56條、第47條、第51條第1項第5款，判決
如主文。
本案經檢察官邱美育到庭執行職務。
中    華    民    國    95    年    4     月    27    日
                  刑事第八庭審判長法  官  鄭文肅
                                  法  官  楊炳禎
                                  法  官  陳國文
以上正本證明與原本無異。
施用第一級毒品部分如不服本判決，應於收受送達後10日內向本
院提出上訴書狀，其未敘述上訴之理由者並得於提起上訴後10日
內向本院補提理由書（均須按他造當事人之人數附繕本）。
其餘不得上訴。
                                  書記官  蔡棟樑
中    華    民    國    95    年    4     月    27    日
附錄本案論罪科刑法條：
毒品危害防制條例第10條第1項、第2項
施用第一級毒品者，處6 月以上5 年以下有期徒刑。
施用第二級毒品者，處 3 年以下有期徒刑。


司法院資訊處製作；財團法人民間司法改革基金會備份。
